Inventaris van het archief van het Ministerie van Financiën: Afdelingen Generaal Secretariaat, Generale Thesaurie en 's-Rijks Uitgaven, 1813-1830
Nationaal Archief, Den Haag
Ministerie van Financiën A
Financiën, 1813-1830
F28050
553 inventarisnummer(s); 66,30 meter
Normale geschreven, getypte en gedrukte documenten, geen bijzondere handschriften.
Nationaal Archief
Commissariaat-Generaal voor de Financiën; Ministerie van Financiën / Administratie der Borgtochten; Ministerie van Financiën / Administratie der Directe Belastingen; Ministerie van Financiën / Administratie der Directe Belastingen en van het Kadaster; Ministerie van Financiën / Administratie van de Comptabiliteit van 's Lands Middelen; Ministerie van Financiën / Administratie van 's Rijks Uitgaven; Ministerie van Financiën / Afdeling der Generale Comptabiliteit; Ministerie van Financiën / Generaal Secretariaat; Ministerie van Financiën / Generale Thesaurie; Secretariaat voor de Financiën / Administratie der Convooien en Licenten; Secretariaat voor de Financiën / Administratie der Directe Belastingen; Secretariaat voor de Financiën / Administratie der Indirecte Belastingen; Secretariaat voor de Financiën / Administratie van de Comptabiliteit van 's Lands Middelen; Secretariaat voor de Financiën / Afdeling der Generale Comptabiliteit; Secretariaat voor de Financiën / Bureau van Liquidatie der Hollandse Belastingen; Secretariaat voor de Financiën / Generale Secretarie; Secretariaat voor de Financiën / Generale Thesaurie
De archieven van het Ministerie van Financiën wat betreft de afdelingen Secretariaat, Thesaurie en 's-Rijks Uitgaven over de periode 1813-1830 bevatten stukken over o.a. de volgende onderwerpen: ambtenaren, belastingen, domeinen, koophandel en koloniën, loterijen, munten, pensioenen, Nationale Schuld en andere schulden (vooral pretentiën ten laste van Frankrijk), tollen en waterstaatskosten. Van de secretaris van staat voor de financiën zijn o.a. stukken afkomstig betreffende graanhandel en -distributie, ingekomen lijsten Koninklijke Besluiten en verder indices op jaren, klappers en hoofdlijsten.
Archiefvorming
Geschiedenis van de archiefvormer
Gegevens voor deze inleiding zijn ontleend aan: F.J.M. Otten, Gids voor de archieven van de ministeries en de Hoge Colleges van Staat 1813-1940 (Den Haag, Instituut voor Nederlandse Geschiedenis, 2004), pp. 291-292, 297-304.
1. Organisatie
Onder de regering van Willem I fungeerden naast het departement van Financiën verschillende zelfstandige administraties, waardoor van een centraal beheer van de overheidsfinan¬ciën geen sprake was. In de jaren 1813-1831 is de centrale organisatie buitengewoon gecompliceerd en aan talrijke wijzigingen onderhevig geweest. Van het departement van Financiën werden vanaf 1815 de belastingadministraties in fases afgescheiden. Na een aantal reorganisaties resulteerde dat in 1824 in de oprichting van het departement van Ontvangsten, dat met het departement van Financiën beleidsmatig samenwerkte in een collegiale bestuursvorm, de Raad der Ontvangsten. In 1831 werden beide departementen samengevoegd tot één ministerie van Financiën.
Door het Algemeen Bestuur was al op 29 november 1813 E. Canneman benoemd tot commissaris-generaal tot de zaken der Financiën. In april 1814 werd hij opgevolgd door C.C. baron Six van Oterleek, die de titel secretaris van staat kreeg en in september 1815 die van minister. Onder deze ressorteerden vanaf 1814 ook de uit de Franse tijd daterende Generale Directies der Publieke Schuld en der Centrale Kas. Six van Oterleek werd bijgestaan door vier functionarissen met de titel raad van Financiën.
In 1814 kende het departement de volgende afdelingen:
Generaal Secretariaat
Generale Thesauri
Generale Comptabiliteit
Comptabiliteit 's lands middelen
Directe belastingen
Indirecte belastingen en
Convooien en licenten (in- en uitgaande rechten).
In de volgende jaren werd het werkterrein van Financiën ingeperkt door de afsplitsing van de belastingadministraties: in 1815 de hierboven onder 6 en 7 genoemde afdelingen, in 1819 gevolgd door de onder 5 genoemde afdeling der Directe belastingen, inclusief het kadaster. Deze afdelingen gingen deel uitmaken van het departement van Ontvangsten. Om de coördinatie tussen deze afgescheiden administraties en het departement van Financiën te bevorderen werd in 1819 een Raad van Financiën ingesteld onder voorzitter¬schap van de minister van Financiën. Daarentegen werden de afdelingen Generaal Secretariaat en Generale Thesaurie in verband met hun omvang al spoedig onderverdeeld in een aantal afdelingen en/of bureaus. In de jaren 1818-1819 fungeerde korte tijd een afdeling Registratie en domeinen. In deze jaren werden voorts de beide afdelingen Comptabiliteit opgehe¬ven; hun taken werden ondergebracht bij andere administraties, waaronder die van de Borgtochten (opgericht in 1818) en van 's Rijks Uitgaven (opgericht in 1819).
Vanaf 1823 werd de rol van het departement verder ingeperkt door de oprichting van het in Amsterdam gevestigde Amortisatiesyndicaat. Deze instelling was in eerste instantie belast met de sanering van de staatsschuld. Ook beheerde het syndicaat de borgtochten en diverse fondsen, verschafte het leningen aan het Fonds ter bevordering van de Nationale Nijverheid en financierde het de aanleg van wegen en kanalen. Een andere zelfstandige administratie in deze periode, zij het met zekere verantwoording tegenover Financiën, was die van de Algemene Rijkskassier, die gelden van comptabele ambtenaren in ontvangst nam en bepaalde betalingen voor het Rijk verrichtte.
Met ingang van 1824 werd op Financiën een reorganisatie doorgevoerd waarbij, zoals ook op andere departementen, de functies van secretaris-generaal en administrateur werden ingevoerd. Er kwamen nu twee administrateurs, respectievelijk voor de Generale Thesaurie en voor 's Rijks Uitgaven (de laatste inclusief de administratie der Borgtochten). Deze situatie bleef ongewijzigd tot in 1831 de afscheiding van België noodzaakte tot vereenvoudiging van het overheidsapparaat, waarbij de departementen Financiën en Ontvangsten werden samengevoegd.
2. Taken
De grondwetten van 1814 en 1815 legden het `opperbestuur' over de geldmiddelen bij het staatshoofd onder de verplichting daarover verantwoording af te leggen aan de Staten-Generaal. Tijdens de regering van Willem I bepaalde in laatste instantie het staatshoofd zelf het financiële beleid, daarbij nauwelijks gehinderd door de Staten-Generaal.
2.1 Financieel beleid
Staatsbegroting en staatsrekening
In de grondwetten van 1814 en 1815 wordt gesproken van `inwilliging' van de begroting door de Staten-Generaal. De taak van de minister van Financiën ten aanzien van de begroting was tot 1840 vooral administratief-coördinerend: hij moest uit de globale uitgaven van de afzonderlijke departementen een eveneens globale begroting samenstellen en voorleggen aan de Koning, die deze vervolgens doorzond naar de Tweede Kamer. Alleen het totaalbedrag en de totaalbedragen per hoofdstuk en de globale opsomming van de middelen vereisten wettelijke goedkeuring. De begroting was in hoofdstukken verdeeld en die op hun beurt weer in afdelingen, die aansloten bij de organisatie van de departementen en hoge colleges. Tot 1840 was er een `gewone' begroting (het grootste deel van de uitgaven), die voor tien jaar werd vastgesteld, naast een `buitengewone' van onvoorziene uitgaven, die jaarlijks de Kamer passeerde.
De Grondwet van 1815 (artikel 128) schreef voor dat de Koning jaarlijks aan de Staten-Generaal verslag moest doen van het gebruik der geldmiddelen. Dit overzicht werd opgemaakt op het departement van Financiën en gecontroleerd door de Algemene Rekenkamer. Tot 1840 bracht de Rekenkamer alleen aan de Koning verslag uit. De `Algemeene rekening van de staatsinkomsten en uitgaven' kende dezelfde indeling in hoofdstukken en artikelen als de begroting.
Rijkscomptabiliteit. Relatie tot andere departementen
Op dit terrein gold vanaf 1824 het lijvige `Algemeen Reglement wegens het beheer der geldmiddelen in het Koningrijk der Nederlanden'. Hierin was vastgelegd hoe ambtenaren die rijksgelden ontvingen of uitgaven, hun financiële handelingen moesten verantwoorden.
Financiële verhouding Rijk - lagere overheden
Ten aanzien van de provincies bepaalde de Grondwet van 1815 (artikel 143), dat de kosten van het provinciaal bestuur ten laste van de staatsbegroting zouden komen. Uit vrees voor herleving van de gewestelijke soevereiniteit werd de provincies financiële zelfstandigheid ontzegd. Wel kregen ze in 1821 de beschikking over de opbrengst van opcenten over bepaalde rijksbelastingen zoals de grondbelasting en de personele belasting, ter dekking van uitgaven van provinciaal belang. Voorts inden de provincies retributies zoals tol-, brug- en sluisgelden.
De gemeenten betrokken hun inkomsten uit opcenten op bepaalde rijksbelastingen, uit hoofdelijke omslagen en uit accijnzen.
2.2 Staatsschuld
Na het vertrek van de Fransen kwam al in 1814 een regeling voor de staatschuld tot stand. Hierbij werd alle bestaande schuld geconverteerd tot schuld van één rentetype; slechts een derde deel van deze schuld was rentegevend, de overige schuld (uitgestelde schuld genaamd) zou geleidelijk overgaan in rentegevende (werkelijke) schuld. Tevens werden in 1814-1815 twee organen opgericht: voor de realisering van de overgang van uitgestelde naar werkelijke schuld de Amortisatiekas en voor rentebetaling en aflossing van leningen het Syndicaat der Nederlanden. Beide instanties werden begin 1823 vervangen door het Amortisatiesyndicaat, dat voor de aflossing en rentebetaling van leningen vooral inkomsten verkreeg uit de verkoop van domeinen en uit tolgelden. Het Syndicaat was ook gemachtigd nieuwe leningen uit te schrijven. Als gevolg van oppositie vanuit de Tweede Kamer werd na 1829 het taakonderdeel schulddelging weer onder toezicht van Financiën gebracht.
2.3 Geldwezen
De in 1814 opgerichte Nederlandsche Bank te Amsterdam was een naamloze vennootschap, waarbij de Staat een deel van het kapitaal had ingebracht. Haar taak was onder meer het in circulatie brengen van bankbiljetten, middels een monopolie dat periodiek werd verlengd. Tevens fungeerde de bank als algemene bewaarplaats van de gelden van de staat, als Agent van 's Rijks schatkist te Amsterdam (Rijkskassier). De omloop van bankbiljetten bleef lange tijd beperkt.
De Muntwet van 1816 beoogde één muntstelsel in te voeren voor het gehele Rijk, maar in het Zuiden bleef de Franse frank tot 1825 een wettig betaalmiddel. Het monopolie van de muntslag berustte sinds 1814 bij de muntmeester, die als privaatrechtelijk persoon munten voor het Rijk vervaardigde, maar wel door het Rijk werd aangesteld en onder toezicht stond van een munt-college, de Raden en Generaalmeesters der Munt.
Binnen het departement was het de Generale Thesaurie, die zorg droeg voor de totstandko¬ming, wijziging en intrekking van de wet- en regelgeving op het terrein van de geldvoorziening en voor de coördinatie van het beleid.
2.4 Domeinen
De term `domeinen' is de verzamelnaam voor de onroerende eigendommen van het Rijk. Daaronder vielen verschillende categorieën onroerende zaken als:
landerijen, bossen, woeste gronden, wateren, gebouwen
aanwassen in rivieren, stromen, zeeën zoals: gorzen en schorren, rivieroevers, ook stranden
tienden
erfpachten, grondrenten en andere zakelijke rechten op gronden van derden en
jacht- en visrechten op gronden en wateren van derden.
Bij het domeinbeheer wordt onderscheid gemaakt in materieel en financieel beheer. Het materieel beheer omvat met name de zorg voor het onderhoud: bij gebouwen berust die zorg bij de overheidsinstanties die daarin gehuisvest zijn. Het financieel beheer voorziet in de uitoefening van de rechten en de nakoming van de verplichtingen van de Staat als eigenaar. De Dienst der domeinen streeft ernaar de staatsdomeinen zo rendabel mogelijk te exploiteren door onderhoud, verbetering, verhuur, verpachting en verkoop of door uitgifte van gebruiksrechten (vergunningen). Enkele specifieke taken zijn het beheer van vicarieën en van onbeheerde nalaten¬schappen en de uitbetaling van onveranderlijke lasten, oorspronkelijk samenhangend met onroerend goed. Tevens is de dienst belast met de registratie van alle goederen en rechten (in leggers en memorialen) en de inning en betaling van domaniale gelden.
2.5 Overige taken
Behalve de hiervoor behandelde beleidsterreinen had Financiën bemoeienis met enkele specifieke onderwerpen.
Zo was de Generale Thesaurie belast met de administratie en het beheer van borgtochten van comptabele ambtenaren en van kapitalen ingebracht door particulieren, bedrijven en instanties als waarborg en zekerheidsstelling wegens afgesloten contracten of verleende concessies en vergunningen. De waarborgkapitalen werden teruggestort zodra was voldaan aan de in de verleende vergunning of concessie gestelde eisen.
De afdeling Rijks Uitgaven had als taak de regeling van alle pensioenen en wachtgelden ten laste van de staat alsmede het bijhouden van de grootboeken der pensioenen (zie verder het hoofdstuk Binnenlandse Zaken).
Geschiedenis van het archiefbeheer
De verwerving van het archief
Inhoud en structuur van het archief
Ordening van het archief
Het archief, ook wel aangeduid als `A-serie', bestaat uit stukken gevormd door de administraties, die in deze periode deel uitmaakten van het departement van Financiën.. De meeste bescheiden zijn geordend tot `dossiers', in feite rubrieken. waarbij de onderwerpsaanduiding is ontleend aan de hoofden van de indices. Deze laatste bestaan niet uit delen of banden, maar zoals steeds bij Financiën uit alfabetisch geordende omslagen, waarop het onderwerp staat vermeld. Tot 1819 is er sprake van één serie indices, daarna van drie: respectievelijk Generaal Secretariaat, Generale Thesaurie en 's Rijks Uitgaven. Grotere rubrieken zijn: Amortisatiesyndicaat, belastingen, domeinen, muntzaken, en staatsschuld (waaronder financiële afwikkelingen met naburige staten, destijds `liquidaties' genoemd).
Uit de agenda's blijkt dat men bij de ingekomen stukken een agendanummering per dag toepaste en bij de minuten een doorlopend jaarnummer. De klappers verwijzen niet naar de indices, maar naar de agenda's. Er is ook een geheim verbaal (gevormd door het Generaal Secretariaat), dat alleen toegankelijk is via een zeer globaal gerubriceerde agenda: het betreft veelal kort lopende zaken, die doorlopend genummerd zijn. Ten slotte bevat dit bestand nog stukken betreffende de staatsbegrotingen en de staatsrekeningen.
Aanwijzingen voor de gebruiker
Openbaarheidsbeperkingen
Volledig openbaar.
Materiële beperkingen
Het archief kent beperkingen voor het raadplegen van stukken als gevolg van slechte materiële staat.
Aanvraaginstructie
Openbare archiefstukken kunnen online worden aangevraagd en gereserveerd. U kunt dit ook via de terminals in de studiezaal van het Nationaal Archief doen. Om te kunnen reserveren dient u de volgende stappen te volgen:
Creëer een account of log in.
Selecteer in de archiefinventaris een archiefstuk.
Klik op ‘Reserveer’ en kies een tijdstip van inzage.
Verwant materiaal
Beschikbaarheid van kopieën
Inventarisnummers van dit archief zijn niet in kopievorm beschikbaar
Beschrijving van de series en archiefbestanddelen
- "A"-serie; Stukken afkomstig van: Algemeen Secretariaat; Algemeen Thesaurie; 's Rijks Uitgaven (R.U.)
  - Aanbestedingen van leveranties., Ambtenaren. Opgaven en verklaringen van 's-Rijks Comptabele ambtenaren der door hen bekleed wordende nevenbetrekkingen, en verzoekschriften, om die betrekkingen te mogen blijven bekleden.; Ambtenaren. Bepalingen omtrent ingang van jaarwedden en omtrent zegel- en registratierechten voor de processenverbaal van eedsafleggingen van ambtenaren.; 1815, 1816, 1823, 1828; 1815; 1828, 1830; 1
  - Amortisatie-syndicaat., 1823-1930; 2-5
    - 1823 Januari - 1824 Mei, 2
    - 1824 Juni - 1825 December, 3
    - 1826 Januari - 1828 Juni, 4
    - 1828 Juli - 1830 December, 5
  - Amortisatiekas., Amortisatiekas. Stukken betreffende de betaling van gelden van A. en C. Oortman, als vergoeding voor enige ontvreemde kansbiljetten.; Armwezen. Bedelaarswerkhuizen en aanhouding van bedelaars.; Arresten. Briefwisseling over het leggen van beslag onder derden op de gelden, toekomende aan ambtenaren, officieren en gepensioneerden.; Bakens, Boeien en Kustverlichting.; Bank (Nederl.). Correspondentie met de directie van de Nederlandse Bank.; Banken. Stukken betreffende de opheffing van de Wisselbank der stad Amsterdam.; Begroting. Stukken, betreffende de Belgische begroting.; 1815, 1818; 1816 April - 1822 April; 1817 Juni - 1826 Januari; 1817 Januari - 1828 November; 1826-1828, 1930; 1814 April - 1829 April; 1815 Januari - 1819 December; 1814-1815; 6
  - Belastingen. Algemene (generale) administratie der directe en indirecte belastingen., 1813 December - 1818 Juni, 1826 Januari - 1830 November; 7
  - Belastingen. Algemene Zaken der directe belastingen., 1814 Maart - 1823 September; 8
  - Belastingen. Circumcriptie van alle plaatsen in Nederland, ingevolge wetten van 20 Juli, No. 22 en 23; met aanwijzing van de contingenten der daarin begrepen gemeenten in de belastingen over, 1814; 9; 1 deel
    Voorin opgaven van plaatsen die wel op de kaart doch niet in deze circumcriptie vermeld worden
  - Belastingen. Dienstbodengeld, paarden-, plezier- en passagegeld., Belastingen. Grondbelasting (verponding).; Belastingen. Liquidatie van de oude verponding. (Zie verder onder Grondbelasting.); Belastingen. Patentrecht.; 1814 Februari 4; 1814 Juli - 1819 December, 1826 Juli - 1830 September; 1814 Januari - 1817 September, 1829 December 14; 1813 December- 1815 December, 1825 December - 1829 October; 10
  - Belasting op het personeel en het mobilair., Belastingen. Convooien en licenten en verenigde rechten (droits réunis).; Belastingen. Tabakregie (Entrepôt de Wageningen).; 1826 Juli - 1830 Augustus; 1813 December - 1827 November; 1818 Maart - 1821 Augustus; 11
  - Belastingen. In- en uitgaande rechten en accijnzen., 1819 November - 1830 December; 12
  - Belastingen. In- en uitgaande rechten en accijnzen., 1815-1817; 13
  - Belastingen. Accijns op het gemaal en de uitkoop (admodiatie) daarvan door de gemeentebesturen., 1814 Maart - 1830 October; 14
  - Belastingen. Waarborg en belasting van gouden en zilveren werken., Belastingen. Briefwisseling over de afgifte van oude Franse keurstempels.; Belastingen. Algemene Zaken der indirecte belastingen.; 1824 November - 1830 Juni; 1814 Januari - 1820 October; 1814 Januari - 1825 December; 15
  - Belastingen. Registratie-, zegel- en successierechten., 1813 December - 1815 Juli, 1819 Februari - Juli, 1824 Juli - 1830 December; 16
  - Belastingen. Lijsten van verleende machtigingen tot taxatie van de overdrachten van eigendom en vruchtgebruik van onroerende goederen., Belastingen. Afschrift van het separaatregister der fideicommissaire en usufructaire nalatenschappen enz. over het jaar 1816, gehouden door de gewezen regulateur van het recht van successie te Dordtrecht.; 1816 April - 1818 Juni; 1818 Februari 10; 17
  - Belastingen. Kadaster. (Zie ook: Algemene Zaken der directe belastingen.), Belastingen. Stukken betreffende het Departement der ontvangsten en de daaronder ressorterende administraties der belastingen. (Hierbij zijn ook de stukken betreffende het Alg. Rijksentrepôt te Amsterdam en het algemeen reglement voor het vrije entrepôt te Rotterdam.); Belastingen. Gemeentelijke (plaatselijk) belastingen.; Belasting op vee ten behoeve van het fonds voor de landbouw.; 1815 Januari - 1830 Augustus; 1821 Januari - 1830 April; 1813 December - 1815 Mei, 1828 Februari - 1830 April; 1814 Maart 4; 18
  - Belasting-Ambtenaren. Besluiten betreffende de benoeming en het ontslag van ambtenaren der directe belastingen, van het kadaster en der in- en uitgaande rechten en accijnzen., 1814 April - 1823 October; 19
    Zie voor het Kadaster ook nos
  - Belasting-Ambtenaren. Besluiten betreffende de benoeming en het ontslag van ambtenaren der directe belastingen, in- en uitgaande rechten en accijnzen., 1825 April - 1830 December; 20
  - Belasting-Ambtenaren. Besluiten betreffende de benoeming en het ontslag van ambtenaren van de registratie en van het kadaster., 1825 November - 1830 November; 21
  - Belasting-Ambtenaren. Stukken betreffende het verenen van gratificatiën aan ambtenaren der directe belastingen en der in- en uitgaande rechten en accijnzen., Belastingen. Judicature. Advocaten-fiscaal voor de middelen te lande en der in- en uitgaande rechten en accijnzen; Rijksadvocaten.; Bestuur. (Algemeen). Besluit, houdende benoeming ener Staats-Commissie tot herziening der Grondwet. (Het besluit is van 1 October 1830.); Bestuur. Departementale en Provinciale besturen; Bestuur. Gemeente (plaatselijk) bestuur.; Betaalmeesters.; 1820 Juni - 1830 October; 1814 Februari - 1829 Juni; 1830 October 5; 1813, 1814 en 1830; 1827 Januari 8; 1814 Januari - 1816 Juli; 22
  - Bezuiniging en vereenvoudiging. Stukken betreffende bezuiniging en vereenvoudiging van het beheer van 's-Rijks gelden., 1818 Augustus - 1830 December; 23
  - Betalingen. Stukken betreffende voorschriften voor het doen van betalingen ten laste van de staatsbegroting., 1819-1821; 549; 1 omslag
    Stukken waren bestemd voor de opperboekhouder van het ministerie van Financiën.
  - Bibliotheek (Koninklijke)., Boeten wegens overtredingen van wetten en verordeningen.; Borgtochten van comptabele ambtenaren.; Borgtochten. Verhaal van gelden op de goederen en de borgen van ambtenaren.; Borgtochten. Stukken betreffende de aanzuivering door de ontvanger-particelier Delecourt te Doornik van de gelden, welke door diefstal uit zijn kantoor zijn ontvreemd.; 1828 Januari 12; 1828 Januari - 1830 December; 1814 Februari - 1829 October; 1814 November - 1820; 1820 Mei - 1823 Juli; 24
  - Bouillon (Hertogdom). Stukken betreffende de geldelijke reclames ten aanzien van het Hertogdom Bouillon., Centrale Kas.; Comptabiliteit (Algemene).; Comptabiliteit. Aanvragen om credieten en fondsen.; Comptabiliteit (Generale). Stukken, welke om advies zijn ter hand gesteld aan de chef der afdeling Generale Comptabiliteit, en waarop niet is beschikt.; 1816 Maart - 1822 Juni; 1813 December 8 - 1814 Januari 29; 1813 December 11, 1826 Mei 23, October 16; 1814 Januari 5; 1815 December - 1820 Augustus; 25
    Van een gedeelte der stukken is een inhoudsopgave aanwezig
  - Comptabiliteit (Generale). Stukken betreffende de verificatie van de comptabiliteit der particuliere en secrete kassen, geadm. Geweest zijnde bij het in 1811 ontbonden Min. van Marine en Koloniën., benevens de minuut van de brief (no. 893) van de Min. van Fananciën aan zijn ambtgenoot van Marine van; Comptabiliteit. Briefwisseling over de afgifte van volmachten voor de voldaantekening van betalingsstukken.; Comptabiliteit. Stukken over de samenstelling van de instructie van de gouverneurs in de provinciën met betrekking tot het toezicht over de invordering van 's-Lands gelden.; Comptabiliteit. Briefwisseling over de voldoening van een geldsom, welke aan de gewezen ontvanger-generaal der middelen te Deventer, B.R. Wicherling, toekomt, wegens zijn in die kwaliteit gehouden administratie gedurende de jaren; Comptabelen. Maatregelen, te nemen in geval van ontdekking van een tekort in de kas van een rekenplichtig ambtenaar.; Confiscatiën en Sequestratiën.; Consignatiën.; 1811 December 21 - 1813 Januari 20, 1820 Augustus 20, 24; 27 Maart 1819; 1817 Mei - 1832 Januari; 1818 April 8 - 1821 Juni; 1806 - 1810, 1818 October - 1819 November; 1826 Maart - 1827 Maart; 1813 December 27, 1829 Februari 7, Mei 27; 1814 November 1, 1815 April 8, 14; 26
  - Domeinen. Archief van de Commissaris-Generaal van Financiën, uitsluitend betreffende de Domeinen., 1813 December - 1814 April; 27
    Volgens onderwerpen chronologisch in omslagen gelegd
  - Domeinen van het Rijk., 1814-1830; 28-30
    - 1814 Februari - 1819 Maart, 28
    - 1819 April - 1819 Juli, 29
    - 1819 Augustus - 1830 Juli, 30